臺灣嘉義地方法院民事裁定
111年度再微字第3號 
再審聲請人  賴李採霞

訴訟代理人  蕭龍吉  
再審相對人  君臨天下社區公寓大廈管理委員會

法定代理人  何佩玲  
上列當事人間請求給付管理費事件，再審聲請人對民國111年6月
15日本院111年度小上字第13號民事確定裁定，聲請再審，本院
裁定如下：
    主  文
再審之聲請駁回。
再審程序費用由再審聲請人負擔。
    理  由
一、按再審之訴，應於30日之不變期間內提起。前項期間，自判
    決確定時起算，判決於送達前確定者，自送達時起算；其再
    審之理由發生或知悉在後者，均自知悉時起算。但自判決確
    定已逾5年者，不得提起，於小額事件之再審程序準用之，
    民事訴訟法第500條第1項、第2項及第436條之32第4項分別
    定有明文。查本院111年度小上字第13號裁定（下稱原確定
    裁定）係於民國（下同）111年6月15日作成、111年6月22日
    送達予再審聲請人，有送達證書附於原確定裁定案卷可稽（
    見小上卷第53頁），再審聲請人於111年7月18日聲請本件再
    審（見本院卷第9頁本院收狀戳章），並未逾30日之不變期
    間，合先敘明。
二、再審聲請人主張：
㈠、依再審相對人之社區規約第22條規定「主任委員由全體委員
    相互推選產生」，而再審相對人之法定代理人於109年2月1
    日召開之委員會議卻故意引用94年間錯誤之舊規約，以不合
    法之「分A、B區」方式，將非委員之訴外人袁盟政、劉兆仁
    等列為委員，並使其等行使委員權利，而將訴外人蕭龍吉、
    翁清勇、再審聲請人等人排除委員身分，決議由再審相對人
    之法定代理人何佩玲擔任再審相對人之主任委員，然該次會
    議違反上開社區規約第22條、民法第56條第2項規定，因組
    織不合法而無效，是該次會議決議由何佩玲擔任主任委員亦
    屬無效之決議，為此再審聲請人已向鈞院109年度訴字第593
    號提起確認會議決議無效之訴，自該訴判決理由觀之，可知
    該判決仍引用何佩玲提出之94年錯誤規約，而為再審聲請人
    敗訴之判決，該判決因此所生之爭點效即非適當，而屬「重
    大瑕疵判決理由」，系爭確認會議決議無效之訴現雖已上訴
    至三審，然何佩玲應不得為再審相對人合法之法定代理人。
㈡、蕭龍吉自107年1月13日起當選再審相對人之主任委員，並於1
    07年9月間與大新保全公司簽訂自聘契約，約定自107年10月
    起管理員及清潔員改為社區自聘，並由大新保全公司繼續協
    助管理相關人員事務，而社區實際係於108年間才自聘由訴
    外人江元瑋、邱俊龍、劉家瑞等3人繼續在社區擔任管理員
    ，嗣何佩玲雖於109年8月起宣稱其為合法委員會，卻未立即
    聘請其他管理員，斯時仍由劉家瑞等3人繼續擔任社區管理
    員，何佩玲迄至109年10月1日始另聘其他管理員、110年6月
    才另聘清潔人員，是劉家瑞等3人確為再審相對人之管理員
    ，唯何佩玲任意不給付管理員薪資，再審聲請人以其全數管
    理費用用以給付管理員薪資，縱雖如此，管理員薪資仍欠缺
    甚多，故自109年8月起至111年4月止，訴外人賴旭星、蕭龍
    吉、林漢泉、張桂美等人仍代再審相對人墊付數萬元管理員
    薪資。
㈢、何佩玲一再以其109年2月1日會議決議當選再審相對人主任委
    員，已由中埔鄉公所備查等情，做為向再審聲請人請求給付
    管理費之依據，然依高雄高等行政法院109年度訴字第47號
    確定裁定已認為鄉公所同意報備之行為，僅係形式審查，非
    行政處分，而屬觀念通知，不生任何法律效果，依民事訴訟
    法第496條第1項第13款規定，該有利再審聲請人而未經斟酌
    之證物即應斟酌，然前訴訟程序第二審（下稱第二審）即本
    院111年度小上字第13號給付管理費事件，未就該部分審酌
    即未開庭而為判決，再審聲請人自得依程序聲請再審。
㈣、並聲明：
  1.原判決廢棄，再審相對人之訴駁回。
  2.訴訟費用由再審相對人負擔。
  3.如受不利益判決，再審聲請人願供擔保請准免為假執行之宣
    告。
三、按除本編別有規定外，再審之訴訟程序，準用關於各該審級
    訴訟程序之規定，民事訴訟法第505條定有明文。是以，對
    於小額程序之確定裁定聲請再審，應準用小額訴訟程序之相
    關規定。再按對於民事確定裁定聲請再審，依同法第507條
    準用同法第501條第1項第4款規定，應表明再審理由，此為
    必備之程式。所謂表明再審理由，必須指明確定裁定有如何
    合於法定再審事由之具體情事，始為相當；倘僅泛言有何條
    款之再審事由，而無具體情事者，尚難謂已合法表明再審理
    由。如未表明再審理由，其再審聲請即屬不合法，法院無庸
    命其補正(最高法院110年度台聲字第50號裁定意旨參照)。
    故對於確定裁定聲請再審，應於聲請狀內表明確定裁定有同
    法第496條第1項或第497條所定再審理由之具體情事，否則
    其聲請即屬不合法，法院無庸命其補正，得逕以裁定駁回。
四、再審聲請人對本院111年度小上字第13號確定裁定聲請再審
    （再審聲請人111年7月18日所提民事再審聲請狀第1頁記載
    原案號：111年度小上字第13號，堪認係對該案件聲請再審
    ），然其聲請再審意旨，指摘本院110年度嘉小字第822號民
    事判決以違法之109年度訴字第593號提起確認會議決議無效
    之訴之判決作為基礎，核係針對前訴訟程序之第一審判決(
    即本院110年度嘉小字第822號民事判決)之認定事實、證據
    取捨加以指摘，對於原確定裁定究有如何合於民事訴訟法第
    496條第1項或第497條規定之具體情事，則未據敘明，揆諸
    前揭說明，難謂已合法表明再審事由，其聲請再審於法未合
    ，應予駁回。
五、又按對於小額訴訟程序裁判之上訴或抗告，非以其違背法令
    為理由，不得為之。民事訴訟法第436條之24第2項定有明文
    。本件兩造間請求給付管理費事件，本院於111年6月15日所
    為之111年度小上字第13號確定裁定，係認定上訴人（即本
    件再審聲請人）對原判決提起上訴，未表明原判決所違背之
    法令及具體內容，或具體指摘原判決有何不適用法規或適用
    不當之情形，上訴不合法，而以裁定駁回上訴，符合民事訴
    訟法第436條之32第2項、第444條第1項規定，故原確定裁定
    ，於法並無違誤。
六、綜上所述，本件再審聲請人未指明本院111年度小上字第13
    號確定裁定有何合於法定再審事由，聲明請求將原判決廢棄
    、再審相對人之訴駁回，及以109年2月7日會議組織不合法
    、何佩玲等人之選舉無效、中埔鄉公所之備查對外毫無效力
    、何佩玲等三人已當然解任云云，尚難認已經合法表明本件
    有何再審事由。從而，本件再審之聲請，於法不合，應予駁
    回。
七、據上論結，本件再審之聲請為不合法，應予駁回，爰依民事
    訴訟法第502條第1項、第507條、第95條、第78條，裁定如
    主文所示。
中　　華　　民　　國　　111 　年　　9 　　月　　27　　日
                  民事第三庭  審判長法　官  柯月美  
                                    法  官  馮保郎
                                    法  官  曾文欣
以上正本係照原本作成。
本裁定不得抗告。
中　　華　　民　　國　　111 　年　　9 　　月　　28　　日
                                    書記官　陳慶昀